【裁判字號】    98,交聲,192
【裁判日期】    980724
【裁判案由】    違反道路交通管理處罰條例聲明異議
【裁判全文】
臺灣苗栗地方法院交通事件裁定         98年度交聲字第192號
原處分機關  交通部公路總局新竹區監理所苗栗監理站
異  議  人
即受處分人  甲○○
上列異議人即受處分人因違反道路交通管理處罰條例案件，對於
交通部公路總局新竹區監理所苗栗監理站於民國98年6 月23日所
為之竹監苗字第裁54-ZBA118353號處分（原舉發案號：公警局交
字第ZBA118353 號）聲明異議，本院裁定如下：
    主  文
異議駁回。
    理  由
一、按汽車行駛於高速公路、快速公路或設站管制之道路，不遵
    使用限制、禁止、行車管制及管理事項之管制規則而有行車
    速度超過規定之最高速限或低於規定之最低速限之行為者，
    處汽車駕駛人新臺幣（下同）3,000 元以上6,000 元以下罰
    鍰，並予記違規點數1 點，道路交通管理處罰條例第33條第
    1 項第1 款及第63條第1 項第1 款定有明文。又汽車駕駛人
    之行為經以科學儀器取得證據資料證明其行為違規，當場不
    能或不宜攔截製單舉發者，得逕行舉發，道路交通管理處罰
    條例第7 條之2 第1 項第7 款亦規定甚明。
二、原處分意旨略以：異議人即受處分人甲○○駕駛車牌號碼AZ
    -6336 號自用小客車，於民國98年4 月30日9 時42分許行經
    國道一號公路北上76公里450 公尺處，為內政部警政署國道
    公路警察局第二警察隊楊梅分隊員警逕行舉發「速限100 公
    里，經雷達（射）測定行速為119 公里，超速19公里」違規
    ；嗣異議人於應到案日期前提出申訴表示不服，經原處分機
    關函請原舉發單位查覆後，仍認異議人確有前開違規行為，
    乃依道路交通管理處罰條例第33條第1 項第1 款、第63條第
    1 項第1 款暨違反道路交通管理事件統一裁罰標準及處理細
    則第41條第4 項規定，於98年6 月23日裁處異議人罰鍰新臺
    幣3,000 元，並記違規點數1 點，原處分並無不法等語。
三、異議意旨略以：4 月30日異議人單位共有27位同仁從新竹到
    台北學習之旅，共7 部車，當天有些同仁因路不熟，有兩部
    車跟隨在異議人車輛後方，異議人必須注意是否有脫隊，所
    以不可能有超速之事實；再者，相片右方有一部車很接近，
    推測也許是雷達測定為右方之車輛，而相機對焦到異議車輛
    ；經瞭解雷達測速器並無鎖定追蹤功能，相片中另有二部車
    ，就攝影的專業來說，是有可能產生錯誤的，為此向法院提
    出異議，請求撤銷原處分等語。
四、經查：
（一）異議人駕駛車牌號碼AZ-6336 號自用小客車於98年4 月30
      日9 時42分許行經國道一號公路北上76公里450 公尺處，
      為雷射測速照相器測得時速119 公里，超速19公里乙節，
      有原舉發單位即內政部警政署國道公路警察局公警局交字
      第ZBA118353 號舉發違反道路交通管理事件通知單暨採證
      照片、裁決書、送達證書各1 份在卷可稽，是異議人確實
      於上開時、地有超速19公里之違規事實，足堪認定。
（二）異議人雖以前詞置辯，惟依據原舉發單位即內政部警政署
      國道公路警察局第二警察隊於98年6 月11日以公警二交字
      第0980271323號函覆略以：「二、查本隊所使用雷射測速
      照相系統（器號：UX019101），係由經濟部標準檢驗局檢
      驗合格之精密儀器，僅對準單一車輛測速拍攝，一次只測
      一部車，絕無誤拍他車之可能（以違規相片圖十字中心點
      為測速車），本案超速違規屬實，依法舉發並無不妥。」
      等語，有上開書函1 份在卷可稽，足見舉發員警於雷射測
      速儀之操作上正確無誤。
（三）再據本件舉發單位即內政部警政署國道公路警察局第二警
      察隊舉發本件違規所使用之雷達測速儀，每年均依規定送
      經濟部標準檢驗局檢驗且領有合格證書（檢定日期97年12
      月15日，有效期限98年12月31日，檢定合格單號碼：J0GB
      0000000 ），有該舉發單位提出之經濟部標準檢驗局雷達
      測速儀檢定合格證書影本1 份附卷可稽。按雷達測速儀係
      以雷射光束（不見光）直接瞄準行進中之車輛，屬「單點
      單台」之測速方式，車輛如有超出設定之速限即立刻鎖定
      ，而雷射是屬於直線不易擴散的光束，車流量大小、旁邊
      是否另有他車行經，均不影響測速之準確性。且該儀器係
      以發射雷達波之方式感應測試，並已設定照相時速，行經
      之車輛如超過規定速度，即感應照相，而非以地面埋設感
      應線圈之方式，故車輛如靜止或未超過設定速度，該儀器
      則不會感應照相，足認該測速照相設備所攝得之照片，確
      屬可信。
（四）又觀諸卷附之採證照片，車牌號碼AZ-6336 號之小客車位
      置在照片之正中央，而照片中之機器代號UX019101、違規
      時間、地點、行車速限及異議人之行車時速均清晰可辨，
      足徵本件違規照片係於機器有效期限內，依正常使用流程
      所拍攝，則原舉發員警取締本件異議人駕車超速違規應無
      誤判之虞。縱該照片中右後方出現其他車輛，惟照片畫面
      中遭以十字中心點鎖定者僅有異議人駕駛車號AZ-6336 之
      車輛，況且旁邊是否有其他車輛行經，並不影響該測速儀
      器之準確性。另參以本件雷射測速儀所測得異議人駕駛車
      輛時速為每小時119 公里，並未逾乎常情，仍在該測速儀
      器之有效範圍內。異議人既未就本件舉發如何有誤，提出
      相關證據以供本院調查，僅以前詞指摘原處分有誤，經核
      並無依據。據此，異議人有於上述時、地行車速度超過規
      定最高速限之行為，且經合法舉發一事應堪認定，本件事
      證明確，應依法論科。
五、綜上所述，異議人確有前揭汽車行駛高速公路速度超過規定
    最高速限（未滿20公里）之違規行為，原處分機關依道路交
    通管理處罰條例第33條第1 項第1 款、第63條第1 項第1 款
    規定及違反道路交通管理事件統一裁罰基準表，裁處異議人
    罰鍰3,000 元，並記違規點數1 點，核無違法或不當之情事
    ，聲明異議意旨僅執前詞，任意指摘原處分，並無理由，應
    予駁回。
六、據上論斷，應依道路交通管理處罰條例第87條第2 項，道路
    交通案件處理辦法第19條，裁定如主文。
中    華    民    國    98    年    7     月    24    日
                  交通法庭  法  官  林卉聆
以上正本證明與原本無異。
如不服本裁定應於送達後5 日內向本院提出抗告狀。
                            書記官  楊慧萍
中    華    民    國    98    年    7     月    24    日


司法院資訊處製作；財團法人民間司法改革基金會備份。
